【裁判字號】    95,訴,991
【裁判日期】    950731
【裁判案由】    毒品危害防制條例
【裁判全文】
臺灣臺北地方法院刑事判決               95年度訴字第991號
公  訴  人  臺灣臺北地方法院檢察署檢察官
被      告  甲○○
上列被告因違反毒品危害防制條例案件，經檢察官提起公訴（九
十五年度毒偵字第一二二六號），被告就被訴事實為有罪之陳述
，經本院合議庭裁定依簡式審判程序審理，本院判決如下：
    主  文
甲○○施用第一級毒品，累犯，處有期徒刑捌月。
    事  實
一、甲○○前於民國八十七年間因施用毒品案件，經本院以八十
    七年度訴字第五九五號裁定送勒戒處所觀察、勒戒後，因無
    繼續施用毒品傾向，再經本院判決免刑確定；又於八十八年
    間因施用毒品案件，經本院以八十八年度毒聲字第一四０六
    號裁定送勒戒處所觀察、勒戒，再先後以八十九年度毒聲字
    第二九六號、第一六二０號裁定送戒治處所施以強制戒治，
    及停止戒治，所餘戒治期間付保護管束，該次施用毒品犯行
    並由本院以九十二年度訴緝字第六六號判決有期徒刑八月、
    五月暨定應執行刑為有期徒刑一年確定；甲○○復於九十年
    間因施用毒品案件，經本院以九十年度毒聲字第一００二號
    裁定送戒治處所施以強制戒治，又以九十一年度毒聲字第二
    二三號裁定停止戒治，所餘戒治期間付保護管束，再以九十
    一年度毒聲字第六四九號裁定撤銷停止戒治，並於九十二年
    六月二十一日強制戒治執行完畢釋放，該次犯行則由本院以
    九十三年度訴字第二二四號判決有期徒刑七月、三月暨定應
    執行刑為有期徒刑九月確定，經接續執行上開二刑期，甲○
    ○甫於九十四年四月二十二日縮短刑期假釋出監，假釋期滿
    未經撤銷於九十四年七月十日縮刑期滿執行完畢。
二、詎甲○○仍不知悔改，於上開強制戒治執行完畢釋放後五年
    內，另基於施用第一級毒品海洛因之犯意，於九十五年三月
    三十日凌晨二時許（起訴書誤載為採尿前二十六小時內某時
    ），在其位於臺北市○○區○○街一六０巷二十三弄二十五
    號住處（起訴書誤載為不詳地點），以加入香菸中吸食之方
    式，施用第一級毒品海洛因一次，為警於同日十七時三十分
    許，在其住處查獲（甲○○之驗尿報告另有安非他命陽性反
    應，此部分業經檢察官移送本院九十四年度易字第一六四七
    號案件併辦）。
三、案經臺北縣政府警察局三重分局報告臺灣板橋地方法院檢察
    署呈請臺灣高等法院檢察署檢察長令轉臺灣臺北地方法院檢
    察署檢察官偵查起訴。
    理  由
一、訊據被告甲○○對於曾於上開時間、地點以加入香菸吸食之
    方式施用第一級毒品海洛因一次之犯行，坦承不諱（見本院
    準備程序筆錄第二頁、審判筆錄第二頁）；且其為警查獲時
    所採集之尿液經以氣相層析質譜儀法鑑定結果確呈鴉片類陽
    性反應，分別有臺北縣政府警察局三重分局查獲違反毒品危
    害防制條例案件犯嫌代碼對照表、臺灣檢驗科技股份有限公
    司九十五年四月十七日濫用藥物尿液檢驗報告在卷可稽（見
    偵查卷第二十、六十頁），可佐被告前開出於任意性之自白
    與事實相符，得採為認定事實之證據。
二、被告前於八十七年間因施用毒品案件，經本院以八十七年度
    訴字第五九五號裁定送勒戒處所觀察、勒戒後，因無繼續施
    用毒品傾向，再經本院判決免刑確定；又於八十八年間因施
    用毒品案件，經本院以八十八年度毒聲字第一四０六號裁定
    送勒戒處所觀察、勒戒，再先後以八十九年度毒聲字第二九
    六號、第一六二０號裁定送戒治處所施以強制戒治，及停止
    戒治，所餘戒治期間付保護管束，該次施用毒品犯行並由本
    院以九十二年度訴緝字第六六號判決有期徒刑八月、五月暨
    定應執行刑為有期徒刑一年確定；被告復於九十年間因施用
    毒品案件，經本院以九十年度毒聲字第一００二號裁定送戒
    治處所施以強制戒治，又以九十一年度毒聲字第二二三號裁
    定停止戒治，所餘戒治期間付保護管束，再以九十一年度毒
    聲字第六四九號裁定撤銷停止戒治，並於九十二年六月二十
    一日強制戒治執行完畢釋放，有臺灣高等法院被告前案紀錄
    表可稽，被告於上開強制戒治執行完畢釋放後五年內再犯本
    件施用毒品犯行。是本件事證明確，被告犯行已堪認定，應
    依法論科。
三、按海洛因係屬毒品危害防制條例第二條第二項第一款所規定
    之第一級毒品，是核被告所為係犯同條例第十條第一項之施
    用第一級毒品罪，其持有海洛因係供自己施用，應為高度之
    施用毒品犯行所吸收，不另論罪。另刑法於九十四年二月二
    日公布，並於被告行為後之九十五年七月一日施行，其中刪
    除刑法第五十六條，修正第二條、第二十五條、第二十六條
    、第二十八條、第三十三條、第五十五條規定。按行為後法
    律有變更者，適用行為時之法律，但行為後之法律有利於行
    為人者，適用最有利於行為人之法律，刑法第二條第一項定
    有明文。此條規定乃與刑法第一條罪刑法定主義契合，而貫
    徹法律禁止溯及既往原則，係規範行為後法律變更所生新舊
    法律比較適用之準據法，是刑法第二條本身雖經修正，但其
    既屬適用法律之準據法，本身尚無比較新舊法之問題，應一
    律適用裁判時之現行刑法第二條規定以決定適用之刑罰法律
    ，先予說明。查被告前有如事實欄一所載犯罪科刑情形，甫
    於九十四年四月二十二日縮短刑期假釋出監，假釋期滿未經
    撤銷於九十四年七月十日縮刑期滿執行完畢，有前揭前案紀
    錄表在卷可稽，於五年以內再故意犯本件有期徒刑以上之罪
    ，不論依修正前、後之刑法第四十七條規定，均構成累犯，
    對被告而言並無有利或不利之情形，依刑法第二條第一項規
    定應逕依修正前之刑法第四十七條，論以累犯，並加重其刑
    。爰審酌被告前曾因施用毒品觸法，且已經判決確定，猶不
    知悛悔，顯見上開判決並未使其心生警惕，其施用足以導致
    精神障礙、性格異常，甚至造成生命危險之毒品，戕害一己
    之身體健康，犯罪後已坦承犯行，及其犯罪之動機、目的、
    手段等一切情狀，與檢察官之求刑尚屬適當，量處如主文所
    示之刑，並諭知易科罰金之折算標準。
據上論斷，應依刑事訴訟法第二百七十三條之一、第二百九十九
條第一項前段，毒品危害防制條例第十條第一項，現行刑法第二
條第一項、第十一條前段，修正前刑法第四十七條，判決如主文
。
本案經檢察官張書華到庭執行職務
中    華    民    國    95    年    7     月    31    日
                  刑事第四庭    法  官  黎惠萍
上正本證明與原本無異。
如不服本判決，應於判決送達後10日內向本院提出上訴狀 (應抄
附繕本)。
                                書記官  楊麗娟
中    華    民    國    95    年    7     月    31    日
附錄本案論罪科刑法條全文
毒品危害防制條例第十條第一項
毒品危害防制條例第十條
施用第一級毒品者，處六月以上五年以下有期徒刑。
施用第二級毒品者，處三年以下有期徒刑。


司法院資訊處製作；財團法人民間司法改革基金會備份。
